【裁判字號】    92,訴,1318
【裁判日期】    921128
【裁判案由】    毒品危害防制條例
【裁判全文】
臺灣彰化地方法院刑事判決                        九十二年度訴字第一三一八號
    公  訴  人  臺灣彰化地方法院檢察署檢察官
    被      告  乙○○
右列被告因違反毒品危害防制條例案件，經檢察官提起公訴（九十二年度毒偵緝字第
二一六號），本院認有刑事訴訟法第二百七十三條之一第一項之情形，而改依簡式審
判程序判決如左：
    主  文
乙○○連續施用第一級毒品，處有期徒刑捌月。
    事  實
一、乙○○前因施用毒品案件，經本院以八十九年度毒聲字第一三○三號裁定移送觀
    察、勒戒後，認無繼續施用毒品之傾向，業據臺灣彰化地方法院檢察署檢察官於
    民國（下同）八十九年三月二十七日，以八十九年度毒偵字第一一六四號為不起
    訴處分確定。詎其仍不知悔改，於五年內，復基於施用第一級毒品海洛因之概括
    犯意，自九十二年五月初某日起至同年九月中某日止，在其位於彰化縣鹿港鎮○
    ○里○○街三八巷四號之住處，以將第一級毒品海洛因摻水置放於注射針筒中，
    注射於手臂之方式，連續施用第一級毒品海洛因多次，平均約一星期施用二次。
    嗣於九十二年五月十六日上午十二時十分許，在其上開住處為警查獲，經警採其
    尿液送驗結果，呈嗎啡陽性反應，始循線獲悉上情。經臺灣彰化地方法院檢察署
    檢察官聲請，本院以九十二年度毒聲字第一五二一號裁定移送觀察、勒戒後，認
    有繼續施用毒品之傾向，現在實施強制戒治中。
二、案經彰化縣警察局鹿港分局報請臺灣彰化地方法院檢察署檢察官偵查起訴，本院
    認有刑事訴訟法第二百七十三條之一第一項之情形，而改依簡式審判程序審理。
    理  由
一、按除被告所犯為死刑、無期徒刑、最輕本刑為三年以上有期徒刑之罪或高等法院
    管轄第一審案件者外，於前條第一項程序進行中，被告先就被訴事實為有罪之陳
    述時，審判長得告知被告簡式審判程序之旨，並聽取當事人、代理人、辯護人及
    輔佐人之意見後，裁定進行簡式審判程序；除簡式審判程序及簡易程序案件外，
    第一審應行合議審判，刑事訴訟法第二百七十三條之一第一項、第二百八十四條
    之一分別定有明文。本件被告乙○○所涉係死刑、無期徒刑、最輕本刑為三年以
    上有期徒刑之罪或高等法院管轄第一審案件以外之罪，並於本院行準備程序時就
    被訴事實為有罪之陳述，本院合議庭依前揭規定，經評議結果，裁定改由受命法
    官獨任行簡式審判程序，先予敘明。
二、右揭事實，業據被告乙○○迭於警詢中及本院行準備程序與審理時均坦承不諱，
    且其於九十二年五月十六日經警採其尿液送驗結果，確呈嗎啡陽性反應，有彰化
    縣衛生局九十二年五月二十六日煙檢字第九二一○一六號煙毒尿液檢驗成績書一
    紙在卷可稽，被告之自白核與事實相符，堪以採信。再查被告曾因施用毒品案件
    ，經本院以八十九年度毒聲字第一三○三號裁定觀察、勒戒後，認無繼續施用毒
    品之傾向，經臺灣彰化地方法院檢察署檢察官於八十九年三月二十七日，以八十
    九年度毒偵字第一一六四號不起訴處分確定等情，有該不起訴處分書、臺灣高等
    法院被告全國前案紀錄表及臺灣彰化地方法院檢察署刑案資料查註紀錄表在卷足
    憑。其於五年內再犯毒品危害防制條例第十條第一項之罪，經裁定移送觀察、勒
    戒後，認有繼續施用毒品傾向，有本院九十二年度毒聲字第一五二一號裁定及臺
    灣彰化看守所附設勒戒所九十二年十月九日彰所戒字第○九二○八○○二二四號
    函送之有無繼續施用毒品傾向證明書一份附卷可參，被告犯罪事證明確，其前開
    犯行洵堪認定。
三、核被告所為，係犯毒品危害防制條例第十條第一項之施用第一級毒品罪。其為供
    施用第一級毒品海洛因所持有之低度行為，應為施用之高度行為所吸收，均不另
    論罪。被告先後多次施用第一級毒品海洛因之犯行，時間緊接，所犯又係構成要
    件相同之罪名，顯係基於概括犯意為之，應依連續犯規定論以一罪，並加重其刑
    。又查被告係自九十二年五月初某日起至同年九月中某日止，連續施用第一級毒
    品海洛因多次，而公訴人僅就被告於九十二年五月初某日起至同年月十六日或其
    前三日內之某時止，連續施用第一級毒品海洛因多次之犯行提起公訴，該未經起
    訴之部分，與檢察官起訴之部分，因被告係基於概括之犯意而為之，具有連續犯
    之裁判上一罪關係，其一部起訴之效力及於全部，故本院自得併予審究，併此敘
    明。爰審酌被告前曾有施用毒品罪行，經送觀察勒戒後，猶不知悔改，再施用毒
    品海洛因不輟，不僅戕害自身健康，更辜負國家將之視為病人，並施以長時間之
    戒治處遇之苦心，惟其對他人權益之侵害仍屬有限，於警詢中及本院行準備程序
    與審理中均已坦承其犯行，暨其犯罪目的、手段等一切情狀，量處如主文所示之
    刑。
據上論斷，應依刑事訴訟法第二百七十三條之一第一項、第二百九十九條第一項前段
，毒品危害防制條例第十條第一項，刑法第十一條前段、第五十六條，判決如主文。
本案經檢察官甲○○到庭執行職務。
中      華      民      國    九十二    年     十一     月    二十八    日
                              臺灣彰化地方法院刑事第一庭
                                     法      官  簡  璽  容
右正本證明與原本無異。
如不服本判決，應於判決送達後十日內向本院提出上訴狀( 須附繕本 )。
                                     法院書記官  王  惠  嬌
中      華      民      國    九十二    年     十二     月      二      日
毒品危害防制條例第十條
施用第一級毒品者，處六月以上五年以下有期徒刑。
施用第二級毒品者，處三年以下有期徒刑。


司法院資訊處製作；財團法人民間司法改革基金會備份。
